臺灣屏東地方法院刑事判決　　　100年度簡上字第82號
上　訴　人　簡瑞得
即　被　 告
上列上訴人因違反電子遊戲場業管理條例等案件，不服本院100
年度簡字第390 號中華民國100 年3 月23日刑事簡易判決（100
年度偵字第1466號），提起上訴，本院判決如下：
    主  文
上訴駁回。
    事  實
一、簡瑞得明知未依電子遊戲場業管理條例規定，向主管機關屏
    東縣政府領有電子遊戲場業營業級別證登記，即不得經營電
    子遊戲場業，設置電子遊戲機供不特定人把玩，竟基於經營
    電子遊戲場及賭博之犯意，自民國100 年1 月23日17時許起
    ，在其所經營位於屏東縣新園鄉○○村○○路463 號「德和
    雜貨店」之公眾得出入場所內，擺放電子遊戲機「金象王」
    一台，供不特定人以新臺幣（下同）10元硬幣投入上開電子
    遊戲機內押注，如押中可得5 倍至100 倍不等之分數，並直
    接從上開電子遊戲機退幣孔退幣；未押中者，機具上押注之
    分數即自動消失，投入之10元硬幣即歸簡瑞得所有之方式賭
    博財物及經營電子遊戲場業。迄於同月26日10時50分許，為
    警當場查獲，並扣得上開電子遊戲機具一台（含IC板一片）
    及機具內之賭資現金600 元。
二、案經屏東縣政府警察局東港分局報告台灣屏東地方法院檢察
    署檢察官偵查後聲請簡易判決處刑。
    理  由
一、訊據被告雖於本院審理中否認上開犯行，辯稱該遊戲機具其
    於為警查扣的前幾天，因為打算將之清理丟棄，才從倉庫中
    取出，之前都沒有人使用，也不知道機具中有硬幣六百元等
    語，然查：
（一）被告於偵查中，經檢察官告知其因涉犯賭博罪及違反電子
      遊戲場業管理條例等罪列為被告後，向檢察官表示坦承犯
      罪等情，有被告之偵訊筆錄可憑，被告當庭亦承認有此自
      白，核與警方所查扣之前述電子遊戲機台（含其中之硬幣
      ）、現場照片等所示情形相符，其自白當可採信。
（二）被告雖當庭辯稱該機具已久無人使用，係於為警查獲前才
      取出清理，即為警查獲等語，但此顯與其於上訴狀中所辯
      該機具「是被告之父生前所擺放，已擺放十餘年」、「僅
      供自家人偶而使用」等語，及於警詢中所供，該機台僅自
      己無聊時打，別人不可以打等語均不符，其辯解顯難遽採
      。
（三）該遊戲機具為警查獲時，有插接電源，只需打開開關即可
      把玩等情，業據被告於警詢中陳明（經本院當庭勘驗被告
      之警詢錄音確認無誤），故若果如被告所辯，該機具剛從
      倉庫中取出並打算丟棄，當無必要插接電源，是其所辯，
      顯與常理有違。
（四）該機具為警查獲時，機具前方並放了一只板凳，有現場照
      片可憑，故若果如被告所辯，該機具剛從倉庫中取出，並
      打算即丟棄，當無必要在前方擺設板凳，是被告所辯，顯
      與該照片所示情形不符，但卻與其於偵訊中所自白，該機
      具確有供他人使用而有營業之行為情節相符。
（五）縱上所述，被告所辯，既有前後矛盾及與事理不符之處，
      自難採信，其於偵查中之自白應可憑採，其犯行應可認定
      。
二、核被告所為，係犯電子遊戲場業管理條例第22條之非法營業
    罪及刑法第266 條第1 項之普通賭博罪。被告先後數日違反
    電子遊戲場業管理條例第15條之規定，係基於同一經營電子
    遊戲場為業務之犯意，反覆所為之行為，為集合犯，僅成立
    一罪。另被告係以其所經營之雜貨店內之賭博性電子遊戲機
    具與不特定人對賭，其行為本質上亦含有反覆為同一種類事
    務之概念在內，其先後多次賭博之行為，亦為集合犯，應僅
    論以一普通賭博罪。被告以一個違法經營電子遊戲場業行為
    ，同時觸犯賭博罪，為想像競合犯，應依刑法第55條規定，
    從一重之違反電子遊戲場業管理條例第22條之罪處斷。又扣
    案電子遊戲機具「金象王」（含IC電路板1 塊），係當場賭
    博之器具；賭資新臺幣600 元，係自電子遊戲機具內起出，
    屬在賭檯之財物，均依刑法第266 條第2 項規定，併為沒收
    之諭知。原審之認定事實及適用法律均無違誤，被告上訴仍
    空言否認犯行，自無可採。
三、且查原審科刑所依之電子遊戲場業管理條例第22條，其法定
    刑為1 年以下有期徒刑，拘役或科或併科新台幣50萬元以上
    250 萬元以下罰金，而原審斟酌被告犯罪情節，量處其拘役
    30日，並諭知如易科罰金之折算標準，自屬低度刑，而無過
    重可言，是被告另請求減輕刑度，亦無理由，其上訴應予駁
    回。
四、據上論斷，應依刑事訴訟法第455 條之1 第3 項、第368 條
    ，判決如主文。
本案經檢察官許英輝到庭執行職務。
中    華    民    國   100    年    6     月    22    日
            刑事第四庭    審判長法  官  莊鎮遠
                                法  官  蔡玉雪
                                法  官  江振源
以上正本證明與原本無異。
不得上訴。
中    華    民    國   100    年    6     月    22    日
                                書記官  鍾思賢